【裁判字號】    97,易,4638
【裁判日期】    971222
【裁判案由】    竊盜
【裁判全文】
臺灣臺中地方法院刑事判決              97年度易字第4638號
公  訴  人  臺灣臺中地方法院檢察署檢察官
被      告  癸○○
                    （另案
                    國民
            己○○
                    國民
上列被告等因竊盜案件，經檢察官提起公訴（97年度偵字第2296
9號），本院裁定改以簡式審判程序審理，判決如下：
    主  文
癸○○犯如附表一、二所示之罪，均累犯，各處如附表一、二所
示之刑。應執行有期徒刑壹年貳月。
己○○犯如附表一所示之罪，均累犯，各處如附表一所示之刑。
應執行有期徒刑柒月。
    犯罪事實
一、癸○○前於民國96年間，因詐欺案件，經本院判處有期徒刑
    4月，減為有期徒刑2月確定，入監執行後，甫於97年5 月16
    日執行完畢。己○○前於同年間，因違反毒品危害防制條例
    案件，經本院判處有期徒刑6 月確定，嗣經依檢察官聲請，
    適用中華民國96年罪犯減刑條例之規定，減為有期徒刑3 月
    確定，甫於97年2月1日易科罰金執行完畢。詎癸○○、己○○均不知悔改，復共同基於意圖為自己不法所有之犯意聯絡
    ，由癸○○騎乘車牌號碼0BO─283號機車搭載己○○，分別
    於如附表一所示之時間，前往如附表一所示地點，由己○○
    在外把風，由癸○○徒手扯斷管線拆卸之方式，共同竊取丁○○、丙○○、戊○○等3 人所有裝置在該處屋外之熱水器
    各1臺得逞，並將上開竊得之物，以每臺新臺幣（下同）5百
    元至750 元不等之價格，持往臺中縣太平市○○路1319號，
    蔡鎮榮所經營之輪胎行（兼營資源回收業），變賣予不知情
    之蔡鎮榮，得款朋分花用；癸○○另單獨基於意圖為自己不
    法所有之犯意，騎乘其母親石碧蘭所有之車牌號碼KWY─759
    號機車，分別於如附表二編號1.3.4.所示之時、地，以徒手
    扯斷管線拆卸之方式，竊取壬○○、乙○○、辛○○等3 人
    所有裝置在該處屋外之熱水器3 臺得逞；另於如附表二編號
    2.所示之時、地，持其所有，客觀上足以危害人之生命、身
    體、安全，而得供兇器使用之剪刀1 把（未扣案），剪斷管
    線而拆卸熱水器之方式，竊取甲○○所有裝置在該處屋外之
    熱水器1臺得逞，並將上開竊得之熱水器，以每臺5百元至75
    0 元不等之價格，持往前揭蔡鎮榮所經營之輪胎行，變賣予
    不知情之蔡鎮榮，得款花用。嗣經蔡鎮榮發現可疑後報警檢
    舉，並交出如附表一編號3.、附表二編號1.2.3.所示被害人
    失竊之熱水器共計4 臺供員警查證。嗣經員警通知癸○○到
    案說明後，癸○○於如附表一、二所示之竊盜犯行尚未經有
    偵查權限之公務員發覺前，於員警詢問時，即主動供出其有
    與己○○共犯如附表一所示竊盜犯行及單獨犯如附表二所示
    之竊盜犯行，自首而接受裁判。
二、案經臺中市警察局第五分局報告臺灣臺中地方法院檢察署檢
    察官偵查起訴。
    理  由
一、訊據被告癸○○、己○○對於上開犯罪事實均坦承不諱，且
    互核相符，並經證人即被害人丁○○、丙○○、戊○○、壬○○、甲○○、乙○○、辛○○、證人蔡鎮榮分別於警詢證
    述甚詳，復有車籍查詢─基本資料詳細畫面1 張、福興回收
    估價單6 紙、監視錄影翻拍照片、起出之熱水器、被告騎乘
    機車及犯案現場照片共計27張、被害人戊○○、壬○○、甲○○、乙○○領回失竊熱水器後分別出具之贓物認領保管單
    各1張附卷可證，足認被告2人之自白與事實相符，堪以採信
    。綜上所述，被告癸○○、己○○如附表一所示之共同竊盜
    犯行及被告癸○○如附表二所示之竊盜犯行，均堪認定，應
    分別予以依法論科。
二、按刑法第321條第1項第3 款之攜帶兇器竊盜罪，係以行為人
    攜帶兇器竊盜為其加重條件，此所謂兇器，其種類並無限制
    ，凡客觀上足對人之生命、身體、安全構成威脅，具有危險
    性之兇器均屬之，且祇須行竊時攜帶此種具有危險性之兇器
    為已足，並不以攜帶之初有行兇之意圖為必要，有最高法院
    79年臺上字第5253號判例意旨可參。本件被告癸○○持以竊
    取如附表二編號2.所示被害人甲○○之熱水器之剪刀1 把，
    雖未扣案，但屬金屬材質，長約10公分，業據被告癸○○於
    本院審理時供認在卷，且以被告癸○○係持該把剪刀剪斷被
    害人甲○○所有之熱水器管線等情觀之，該把剪刀應甚為鋒
    利、堅韌，堪認其客觀上足以對於人之生命、身體、安全構
    成威脅而具有危險性，而顯屬兇器，故核被告癸○○此部分
    所為，係犯刑法第321條第1項第3 款之攜帶兇器竊盜罪；另
    被告癸○○就如附表一、附表二編號1.3.4.所示部分、被告
    己○○就如附表一所示部分，均係犯刑法第320條第1項之竊
    盜罪。被告二人就如附表一所示3 次犯行，有犯意之聯絡及
    行為分擔，均為共同正犯。被告癸○○就如附表一、二所示
    7次犯行、被告己○○就如附表一所示3次犯行，其行為之時
    間、地點均非同一，行為各自獨立，所侵害之法益又非屬同
    一，自應予分論併罰。被告癸○○前於96年間，因詐欺案件
    ，經本院判處有期徒刑4月，減為有期徒刑2月確定，入監執
    行後，甫於97年5 月16日執行完畢，另己○○前於同年間，
    因違反毒品危害防制條例案件，經本院判處有期徒刑6 月確
    定，嗣經依檢察官聲請，適用中華民國96年罪犯減刑條例之
    規定，減為有期徒刑3 月確定，甫於97年2月1日易科罰金執
    行完畢等情，有臺灣臺中地方法院檢察署刑案資料查註紀錄
    表、臺灣高等法院被告前案紀錄表各2份在卷可按，被告2人
    於有期徒刑執行完畢後5 年內，故意犯本件有期徒刑以上之
    罪，為累犯，均應依法加重其刑。又按刑法第62條所謂「發
    覺」，固非以有偵查犯罪職權之機關或人員確知其人犯罪無
    誤為必要，而於對其發生嫌疑時，即得謂為已發覺；但此項
    對犯人之嫌疑，仍須有確切之根據得為合理之可疑者，始足
    當之，若單純主觀上之懷疑，要不得謂已發生嫌疑（最高法
    院72年度臺上字第641 號判例意旨參照），因此所謂「發覺
    」，並不包括單純主觀上之懷疑，而需偵查犯罪職權之公務
    員，至少應已知該犯罪事實之梗概始足當之。查本件承辦員
    警係於接獲證人蔡鎮榮檢舉後，得悉被告癸○○於短時間內
    販售多臺熱水器予證人蔡鎮榮，且因被告癸○○有竊盜、毒
    品前科，而憑伊等專業判斷，主觀上認被告癸○○涉有竊盜
    嫌疑，然斯時如附表一、二所示被害人均未因失竊熱水器而
    報案，並無其他客觀跡證認足讓伊等懷疑被告癸○○涉有如
    附表一、二所示之竊盜罪嫌，且如被告癸○○未供出本件犯
    行，員警亦無從得悉，是揆諸前揭判例意旨，即不能認被告
    癸○○如附表一、二所示竊盜犯行已被偵查機關發覺，因此
    被告癸○○於警詢時，主動供出如附表一、二所示竊盜犯行
    ，而接受裁判，自應有自首規定之適用，而均應依刑法第62
    條前段規定減輕其刑，並先加重後減輕之。爰審酌被告2 人
    均年輕力壯，竟不思以正當途徑賺取金錢，圖以竊盜財物變
    賣金錢，以滿足個人物質需求，犯罪動機並非良善，被告癸○○攜帶兇器竊盜，較具危險性，惟念及被告2 人犯後始終
    坦承犯行，態度尚稱良好，暨被告癸○○係主動供出如附表
    一、二所示竊盜犯行，頗具悔意，犯後態度尚佳，暨參酌被
    告2 人所竊得之財物價值多寡，及部分被害人已領回失竊財
    物等一切情狀，分別量處被告癸○○如附表一、二所示之刑
    、被告己○○如附表一所示之刑，並各定其應執行刑，以示
    懲儆。
三、至被告癸○○持以犯如附表二編號2.所示加重竊盜犯行所用
    之剪刀1 把，雖係被告所有，然並未扣案，復無積極證據證
    明尚且存在，又非違禁物，為免將來執行困難，爰不為沒收
    之諭知。
據上論斷，應依刑事訴訟法第284條之1、第273條之1第1 項、第
299條第1項前段，刑法第28條、第320條第1項、第321條第1項第
3款、第47條第1項、第62條前段、第51條第5款，刑法施行法第1
條之1，判決如主文。
本案經檢察官庚○○到庭執行職務
中    華    民    國    97    年    12    月    22    日
                  刑事第四庭  法  官  郭妙俐
上正本證明與原本無異。
如不服本判決，應於判決送達後10日內向本院提出上訴狀，上訴
於臺灣高等法院臺中分院（須附繕本）。
上訴書狀如未敘述理由，應於上訴期間屆滿後20日內補提理由書
於本院。
                              書記官  廖鳳美
中    華    民    國    97    年    12    月    22    日
附表
一：
 ┌─┬──────┬───────┬───┬─────┬──────────┐
 │編│ 犯罪時間   │ 犯 罪 地 點  │被害人│ 竊得財物 │所犯罪名及所處宣告刑│
 │號│            │              │      │          │                    │
 ├─┼──────┼───────┼───┼─────┼──────────┤
 │1.│97年8 月17日│臺中縣太平市光│丁○○│櫻花牌熱水│癸○○、己○○共同竊│
 │  │晚上10時許前│興路692巷37號 │      │器1臺     │盜，均累犯，癸○○處│
 │  │某時        │              │      │          │有期徒刑月，己○○│
 │  │            │              │      │          │處有期徒刑肆月。    │
 ├─┼──────┼───────┼───┼─────┼──────────┤
 │2.│97年9月初某 │臺中縣太平市光│丙○○│莊頭北牌熱│癸○○、己○○共同竊│
 │  │日          │興路1150號    │      │水器1臺   │盜，均累犯，癸○○處│
 │  │            │              │      │          │有期徒刑月，己○○│
 │  │            │              │      │          │處有期徒刑肆月。    │
 ├─┼──────┼───────┼───┼─────┼──────────┤
 │3.│97年9月5日下│臺中縣太平市光│戊○○│櫻花牌熱水│癸○○、己○○共同竊│
 │  │午2 時許（起│興路128 巷12弄│      │器1 臺（已│盜，均累犯，癸○○處│
 │  │訴書誤載為 2│45號          │      │領回）    │有期徒刑月，己○○│
 │  │時30分許）  │              │      │          │處有期徒刑肆月。    │
 └─┴──────┴───────┴───┴─────┴──────────┘
附表二：
 ┌─┬──────┬───────┬───┬─────┬──────────┐
 │編│ 犯罪時間   │ 犯 罪 地 點  │被害人│ 竊得財物 │所犯罪名及所處宣告刑│
 │號│            │              │      │          │                    │
 ├─┼──────┼───────┼───┼─────┼──────────┤
 │1.│97年8 月23日│臺中縣大里市新│壬○○│櫻花牌熱水│癸○○竊盜，累犯，處│
 │  │下午6 時前某│南路65之5號   │      │器1 臺（已│有期徒刑月。      │
 │  │時（起訴書誤│              │      │領回）    │                    │
 │  │載為晚上9 時│              │      │          │                    │
 │  │30分許）    │              │      │          │                    │
 ├─┼──────┼───────┼───┼─────┼──────────┤
 │2.│97年8 月下旬│臺中縣大里市好│甲○○│櫻花牌熱水│癸○○攜帶兇器竊盜，│
 │  │某日下午2 時│來三街1號     │      │器1 臺（已│累犯，處有期徒刑柒月│
 │  │許（起訴書誤│              │      │領回）    │。                  │
 │  │載為97年9 月│              │      │          │                    │
 │  │10 日下午3時│              │      │          │                    │
 │  │10分許，業經│              │      │          │                    │
 │  │蒞庭檢察官更│              │      │          │                    │
 │  │正）        │              │      │          │                    │
 ├─┼──────┼───────┼───┼─────┼──────────┤
 │3.│97年8 月30日│臺中縣大里市好│乙○○│不詳廠牌熱│癸○○竊盜，累犯，處│
 │  │下午4 時許（│來一街24巷2號 │      │水器1 臺（│有期徒刑月。      │
 │  │起訴書誤載為│              │      │已領回）  │                    │
 │  │4時30分許） │              │      │          │                    │
 ├─┼──────┼───────┼───┼─────┼──────────┤
 │4.│97年9月4日凌│臺中縣大里市銀│辛○○│櫻花牌熱水│癸○○竊盜，累犯，處│
 │  │晨1 時許前某│聯路1號       │      │器1臺     │有期徒刑月。      │
 │  │時          │              │      │          │                    │
 └─┴──────┴───────┴───┴─────┴──────────┘
附錄本案所犯法條全文
刑法第320條
意圖為自己或第三人不法之所有，而竊取他人之動產者，為竊盜
罪，處5年以下有期徒刑、拘役或5百元以下罰金。
意圖為自己或第三人不法之利益，而竊佔他人之不動產者，依前
項之規定處斷。
前二項之未遂犯罰之。
刑法第321條
犯竊盜罪而有左列情形之一者，處6月以上、5年以下有期徒刑：
一、於夜間侵入住宅或有人居住之建築物、船艦或隱匿其內而犯
    之者。
二、毀越門扇、牆垣或其他安全設備而犯之者。
三、攜帶兇器而犯之者。
四、結夥三人以上而犯之者。
五、乘火災、水災或其他災害之際而犯之者。
六、在車站或埠頭而犯之者。
前項之未遂犯罰之。


司法院資訊處製作；財團法人民間司法改革基金會備份。
